【裁判字號】    92,訴,875
【裁判日期】    920912
【裁判案由】    毒品危害防制條例
【裁判全文】
臺灣臺北地方法院刑事判決                          九十二年度訴字第八七五號
    公  訴  人  臺灣臺北地方法院檢察署檢察官
    被      告  甲○○  男  三.
    指定辯護人  本院公設辯護人  陳德仁
右列被告因毒品危害防制條例案件，經檢察官提起公訴（九十一年度偵字第二０００
五號），本院判決如左：
    主  文
甲○○連續販賣第二級毒品，處有期徒刑捌年陸月。
未扣案之行動電話門號為000000000號所使用之行動電話機具壹具及呼叫器
號碼為0000000000號所使用之呼叫器壹具均沒收之；未扣案之販賣第二級
毒品所得之財物新台幣萬陸仟元沒收之，如全部或一部不能沒收時，以其財產抵償
之。
    事  實
一、甲○○（綽號「阿忠」）明知安非他命係毒品危害防制條例第二條所規定之第二
    級毒品，不得非法持有及販賣，竟基於意圖營利販賣第二級毒品安非他命之概括
    犯意，自民國八十七年十二月二十四日起至八十八年二月七日止，利用其所使用
    之由不知情之邱正信所申請之號碼為000000000號之行動電話及由不知
    情之胡志誠所申請之號碼為0000000000號之呼叫器為聯絡工具，由丙○○以其所有之號碼為00000000號電話撥打上開行動電話及呼叫器向其
    表明欲購買第二級毒品安非他命施用，旋由甲○○先後在台北縣板橋市○○路便
    利商店及台北市○○路路邊等處，連續以高於所購入價格之新台幣（下同）二、
    三千元至一萬六千元不等之代價分別出售第二級毒品安非他命予丙○○達十次，
    另於八十七年十二月間某日，在台北市青年公園附近，以高於所購入價格之二千
    元之代價出售第二級毒品安非他命予乙○○一次，迄至八十八年二月二十六日十
    八時二十分許，在位於台北市○○區○○街二五０巷十二弄十八號之丙○○住處
    ，因警持搜索票前往上開處所執行搜索而查獲丙○○，經丙○○供出其所施用之
    毒品係購自甲○○，而於八十八年五月三日十九時許，由警持搜索票前往位於台
    北縣板橋市○○○路三一三巷三四號一樓之甲○○住處，始循線查獲甲○○，旋
    因甲○○供述曾在台北縣板橋市○○街五五號二樓內發現毒品，乃於八十八年五
    月十八日二十三時許，經警持搜索票前往上開處所執行搜索，而當場查獲乙○○
    ，並由乙○○供出其所施用之毒品亦係購自甲○○，始查知上情。
二、案經台北市政府警察局中正第二分局報請台灣台北地方法院檢察署檢察官偵查起
    訴。
    理  由
一、訊據被告甲○○固不否認其於八十八年五月三日為警查獲之事實，然矢口否認有
    何公訴意旨所稱之販賣第二級毒品安非他命犯行，辯稱：證人丙○○與其有過節
    始為上開不實之指訴云云。經查：
（一）上開販賣第二級毒品安非他命予證人丙○○之犯行，業經證人丙○○於八十八
      年二月二十六日警訊中證稱：「八十七年十二月間至八十八年二月初，我曾向
      綽號『阿忠』，男子購買安毒最少十次以上，每次三千至一萬六千元不等，阿
      忠電話00000000、000000000、0000000000號，
      阿忠本名叫甲○○，六一、六二年次，交易方式係打他手機，再約附近地方交
      易。」等語，復經其於八十八年七月二十日偵查中證稱：「八十八年一月至二
      月共買十幾次。」、「（問：交易地點？）有在板橋大觀路便利商店或在台北
      市○○路邊，及他朋友在北市○○路家裏，有時買二、三千元或五千、一萬不
      等，也有到一萬六千元不等，都是一手交錢一手交貨。」、「（問：如何聯絡
      ？）在我家打00000000電話給他，也有用朋友的行動電話給他，要去
      之前先聯絡好再過去。」等語在卷；又證人丙○○雖於九十一年十一月五日偵
      查中及本院九十二年六月二十六日調查中翻異前詞，並稱：係因其與被告甲○○有過節始為相關販賣第二級毒品之指證等語，然其於本院九十二年六月二十
      六日調查中證稱：「八十八年我在戒治所時我才知道他告我。」、「（問：你
      是否因在戒治所得知被告告你而懷恨在心？）是。」等語，而證人丙○○係於
      八十八年二月二十七日入監執行強制戒治，此有本院法務部在監
      卷可稽，徵諸上開警訊筆錄係於八十八年二月二十六日所製作等情，足見證人
      丙○○所稱前情，應係事後維護之詞，不足採信。
（二）證人丙○○於九十一年十一月五日偵查中雖證稱：「‧‧‧我在八十八年七月
      二十日偵訊筆錄所說是向『阿忠』購買，但在場之甲○○並非『阿忠』，『阿
      忠』年籍不清楚，我當時以電話向他聯絡交易，阿忠的電話已記不清楚，但我
      以自家之00000000電話和阿忠聯絡購買安非他命。」等語，然依卷附
      之00000000號電話通話明細清單觀之，證人丙○○確曾自八十七年十
      二月二十四日起至八十八年二月七日止多次撥打000000000、000
      0000000號無訛；而00000000號電話之租用人為被告甲○○之
      母邱楊鳳英，另000000000號行動電話之租用人為被告甲○○之弟邱
      正信，此有中華電信股份有限公司台灣北區電信分公司九十年十月二日北行二
      字第九０Ｃ八二０二五二二號函在卷可稽；徵諸被告甲○○於九十一年十一月
      五日偵查中及本院九十二年六月二十六日訊問中亦不否認上開0000000
      00號之行動電話及0000000000號之呼叫器確為其所使用等情，足
      見證人丙○○所稱之「阿忠」，應為被告甲○○無訛。
（三）另被告甲○○販賣第二級毒品安非他命予證人乙○○部分，業據證人乙○○於
      八十八年五月十九日警訊中證稱：「‧‧‧曾於去年過年前由『阿祥』帶我向
      甲○○購買乙次貳仟元。」、「甲○○綽號叫『阿忠』，購買地是在青年公園
      附近。」等語在卷，而證人乙○○於本院九十二年七月二十四日調查中雖否認
      前情，然其於警訊中所為之陳述，距事實發生之時較近，記憶當更為清晰，且
      甫經逮捕到案，較少權衡利害得失、受他人干預或相互勾串供詞，比之事後翻
      異之言，理應更為可採，是在無其他事證可證明其嗣後翻異之詞與事實更為相
      符時，自不得任意捨棄該等證詞不採；徵諸證人丙○○於八十八年二月二十六
      日警訊中證稱；「『阿祥』男子，電話0000000000、000000
      0000號，三十多歲，矮瘦不到一百六十公分，『阿文』電話000000
      0000號，四十多歲，下港人，賣皮包的，他們二人也多次向『阿忠』買安
      毒施用，每次二、三千元不等。」等語，及其於八十八年七月二十日偵查中證
      稱：「（問：八十七年十二月至八十八年一月有轉售安非他命給阿文、阿祥？
      ）我帶他們去買，錢是他們直接交給阿忠，直接交易，我沒有轉賣，也沒有幫
      他買。」等語在卷，而0000000000號行動電話於證人丙○○為警查
      獲（即八十八年二月二十六日）時確為證人乙○○所有，亦有台灣大哥大股份
      有限公司九十年九月二十五日九０法警九四二七六號函附卷可參，足見證人乙○○於警訊中所為之上開陳述，應非虛言。參以安非他命物稀價昂，且政府懸
      為禁令嚴加取締，苟其無利可圖，衡情自無甘冒刑事訴追風險而從事買賣安非
      他命之理，且其與買受人非親非故，是被告甲○○所販入安非他命之價格必較
      其出售之價格低廉，而有從中賺取買賣差價牟利之意圖甚明。
    綜上所述，被告甲○○上開所辯，均屬事後卸責之詞，不足採信。本件事證明確
    ，被告犯行洵堪認定，應予依法論科。
二、按安非他命係毒品危害防制條例第二條第二項第二款所規定之第二級毒品。核被
    告甲○○所為，係犯毒品危害防制條例第四條第二項之販賣第二級毒品罪。又其
    販賣毒品安非他命前持有安非他命之低度行為，應為販賣安非他命之高度行為所
    吸收，不另論罪。又其前後多次販賣第二級毒品犯行，時間緊接，方法相同，觸
    犯構成要件相同之罪，顯係基於概括犯意而為之，應依連續犯之規定論以販賣第
    二級毒品罪，並依法加重其刑。爰審酌被告甲○○非法販賣第二級毒品安非他命
    供他人施用，對個人身心戕害甚鉅，助長社會不良風氣，且於犯後猶狡詞卸責，
    及其犯罪之動機、目的、手段、品行、智識程度、所得利益及犯罪所生之危害等
    一切情狀，量處如主文第一項所示之刑。
三、未扣案之行動電話門號為000000000號所使用之行動電話機具一具及呼
    叫器號碼為0000000000號所使用之呼叫器一具，均係供販賣毒品所用
    之物，業經證人丙○○證述在卷，爰依毒品危害防制條例第十九條第一項前段之
    規定沒收之。另就販買毒品所得之財物，因被告甲○○否認販賣毒品犯行，故依
    證人丙○○於警訊及八十八年七月二十日偵查中之證述內容，以一次之最高額一
    萬六千元加計九次之最低額二千元計算，被告甲○○販賣第二級毒品予丙○○之
    所得金額至少達三萬四千元，參諸其販買第二級毒品予乙○○之金額為二千元，
    是未扣案之販賣毒品所得財物計為三萬六千元，爰依同條例第十九條第一項規定
    沒收之，如全部或一部不能沒收時，以其財產抵償之。
四、證人丙○○及乙○○是否涉有偽證罪嫌，宜由檢察官另行依法偵查。
據上論斷，應依刑事訴訟法第二百九十九條第一項前段，毒品危害防制條例第四條第
二項、第十九條第一項，刑法第十一條前段、第五十六條，判決如主文。
本案經檢察官呂建興到庭執行職務。
中      華      民      國    九十二    年      九      月     十二     日
                                      臺灣臺北地方法院刑事第十五庭
                                          法  官  黃  雅  君
右正本證明與原本無異。
如不服本判決，應於判決送達後十日內向本院提出上訴狀。
                                          書記官  黃  炎  煌
中      華      民      國    九十二    年      九      月     十二     日
附錄本案論罪科刑法條：
毒品危害防制條例第四條
製造、運輸、販賣第一級毒品者，處死刑或無期徒刑；處無期徒刑者，得
併科新台幣一千萬元以下罰金。
製造、運輸、販賣第二級毒品者，處無期徒刑或七年以上有期徒刑，得併
科新台幣七百萬元以下罰金。
製造、運輸、販賣第三級毒品者，處五年以上有期徒刑，得併科新台幣五
百萬元以下罰金。
製造、運輸、販賣專供製造或施用毒品之器具者，處一年以上七年以下有
期徒刑，得併科新台幣一百萬元以下罰金。
前四項之未遂犯罰之。


司法院資訊處製作；財團法人民間司法改革基金會備份。
